【裁判字號】    89,易,1247
【裁判日期】    900413
【裁判案由】    竊盜
【裁判全文】
臺灣彰化地方法院刑事判決                        八十九年度易字第一二四七號
    公  訴  人  臺灣彰化地方法院檢察署檢察官
    被      告  丙○○
右列被告因竊盜案件，經檢察官提起公訴（八十九年度偵字第三一四二號），本院判
決如左：
    主      文
丙○○無罪。
    理      由
一、按犯罪事實應依證據認定之，無證據不得推定其犯罪事實，又不能證明被告犯罪
    者，應諭知無罪之判決，此於刑事訴訟法第一百五十四條及同法第三百零一條第
    一項分別定有明文。
二、公訴意旨略以：被告丙○○與同案被告乙○○（通緝中），共同基於意圖為自己
    不法所有之犯意聯絡，由乙○○駕駛車牌號碼ＵＪ－九六八五號自用小貨車，一
    同攜帶客觀上（起訴書誤為主觀上）足認為兇器之破壞剪一把，於民國八十九年
    四月十七日中午十二時三十分許，在彰化縣鹿港鎮海埔里行政院退輔會養殖場，
    先以破壞剪破壞該養殖場之門鎖，再入內（侵入住宅部分未據告訴）以破壞剪剪
    斷電纜線，竊取養殖場所有，現由甲○○負責管理之電纜線鐵箱四只及塑膠管一
    批，嗣於剪下電線、撿拾塑膠管成堆，尚未將所竊財物搬運上前揭自用小貨車得
    手之際，為在場工作之丁○○發現報警查獲云云，認被告涉有共同攜帶兇器竊盜
    未遂罪嫌。
三、公訴人認被告涉有前開罪嫌，無非以被告於警訊中坦承，並經被害人甲○○與目
    擊證人丁○○指述及證述綦詳，並有照片、贓物認領保管單在卷可稽，復有破壞
    剪一把扣案可證，為其論據；惟查，訊據被告矢口否認有上開犯行，辯稱：該處
    大門已爛掉了，伊只是在門外撿拾塑膠管，並未破壞門鎖，不知道乙○○剪電纜
    ，伊二人亦未將東西搬到車上等語，核與證人丁○○於本院八十九年十月二十七
    日庭訊中所證稱：以前就有人來偷電纜線，他們（指被告二人）是來撿短的塑膠
    管，鎖以前就被破壞了，．．邊上是水溝，大門也爛掉了，沒有人在管理等詞相
    符，並有現場圖一紙在卷可憑，則被告應無公訴意旨指稱持破壞剪破壞該養殖場
    之門鎖，再入內以破壞剪剪斷電纜線等情，且被告僅在一旁撿拾塑膠管，尚未搬
    運上車即被查獲，故被告辯稱其係撿拾破爛，並無竊盜意圖，不知乙○○剪電纜
    線等言應非虛詞，被告前開行為與竊盜罪之構成要件有間，尚難認被告有公訴意
    旨所指犯行；此外，本院復查無其他積極證據足資證明被告有何上開犯行，揆諸
    首開說明，被告犯罪不能證明，自應為無罪之諭知。
據上論斷，應依刑事訴訟法第三百零一條第一項，判決如主文。
本案經檢察官黃淑媛到庭執行職務。
中      華      民      國      九十    年      四      月      十三    日
    臺灣彰化地方法院刑事第庭
                                        法      官  謝仁棠
如不服本判決，應於判決送達後十日內，向本院提出上訴狀( 須附繕本 )。


司法院資訊處製作；財團法人民間司法改革基金會備份。
